臺灣彰化地方法院刑事裁定
110年度聲判字第29號
聲  請  人
即  告訴人  朱賢英
訴訟代理人  洪家駿律師
            許立功律師
被      告  劉怡瑭
上列聲請人因告訴被告詐欺案件，不服臺灣高等檢察署臺中檢察
分署檢察長駁回再議之處分（110年度上聲議字第2379號；臺灣
彰化地方檢察署檢察官不起訴處分書案號：110年度偵續字第18
號），聲請交付審判，本院裁定如下：
    主  文
聲請駁回。
    理  由
一、按告訴人不服上級法院檢察署檢察長或檢察總長認再議為無
    理由而駁回之處分者，得於接受處分書後10日內委任律師提
    出理由狀，向該管第一審法院聲請交付審判。又法院認為交
    付審判之聲請不合法或無理由者，應駁回之，刑事訴訟法第
    258條之1、第258條之3第2項前段分別定有明文。查聲請人
    即告訴人朱賢英以被告劉怡瑭涉犯詐欺罪嫌提出告訴，經臺
    灣彰化地方檢察署檢察官實施偵查後，認被告犯罪嫌疑不足
    ，於民國110年9月7日以110年度偵續字第18號為不起訴處分
    後，聲請人不服聲請再議，經臺灣高等檢察署臺中檢察分署
    檢察長認再議無理由，於110年10月12日以110年度上聲議字
    第2379號處分書駁回再議之聲請等情，業經本院調取上開偵
    查卷宗審閱無訛，並有上開案號不起訴處分書、駁回再議之
    處分書各1份在卷可參。嗣聲請人之送達代收人於110年10月
    21日收受駁回再議之處分書後，於同年10月28日委任律師為
    代理人，向本院聲請交付審判，並未逾10日之法定不變期間
    ，其聲請程序合法，先予敘明。
二、聲請交付審判意旨略以：
　㈠被告雖辯稱想要用大陸資金清償房貸，才會找上其所謂之友
    人「許瓊麗」，然其非但對於「許瓊麗」換匯手之手法均一
    無所知，亦未有何特殊交情或信任關係，且毫無查證，竟仍
    率爾將其帳戶之帳號及密碼告知對方，且倘依據其辯稱是要
    換匯人民幣，又何須提供帳戶之帳號及密碼予對方？其辯稱
    顯然有前後矛盾之虞，並不可採，本不應予採信。
　㈡何況所謂之「幽靈抗辯」，意指被告於案發後，或因不願據
    實陳述實際之行為人，或有其他顧慮，遂將其犯行均推卸予
    已故之某人，甚或是任意捏造而實際上不存在之人，以資卸
    責。惟因法院無從使被告與該已故或不存在之人對質，其辯
    解之真實性如何，即屬無從檢驗，而難以遽信。是在無積極
    證據足資佐證下，固得認其所為抗辯係非有效之抗辯，但倘
    被告已提出足以支持其抗辯之相關證據，且有合理懷疑其所
    辯為真時，即難逕認其所為抗辯係屬無效之「幽靈抗辯」(
    最高法院98年度台上字第7120號判決意旨參照）。是依舉證
    責任分配標準，被告提出「幽靈抗辯」，此為被告否認為犯
    罪主體或否認有犯罪故意，屬構成要件該當性之抗辯事項，
    被告不負終局的「說服責任」，但該事由有利於被告，且被
    告對於該積極主張之事實有「特別知識」，比較知道何處取
    得相關證據，即應由被告負「提出證據責任」（按提出證據
    責任與說服責任不同），若被告能證明至「有合理懷疑」程
    度，舉證責任即轉換，而由檢察官就抗辯事由不存在負舉證
    責任，並證明至「無合理懷疑」程度；若被告對幽靈抗辯舉
    證未達此程度，雖理論上其抗辯有可能性，但尚不成為有效
    抗辯，檢祭官並無責任證明該抗辯事實不存在，法院就該爭
    點應逕為不利於被告之認定。從而，倘若被告抗辯係經所謂
    之友人「許瓊麗」介紹換匯而提供帳戶，揆諸上開判決要旨
    ，至少須提供「許瓊麗」之年籍資料供檢警追查偵辦，而非
    泛稱「許瓊麗」在大陸經營旅遊業云云，提供數紙真實性與
    否尚待查證之對話紀錄、或不知道是否為被告自行製作之名
    片影本，即可脫免刑事追訴責任，否則，以後詐欺案件之被
    告僅要稱自己認識國外知名人士，或捏造國外網路上有基本
    資料之特定人士，辯稱自己提供帳號之人似乎確有其人，豪
    賭一發，反正地檢署或法院最終也傳不到被告編捏之人，逕
    以此方法脫免自己之刑事責任，此無非是另闢詐騙集團繼續
    行騙之蹊徑，司法實務自應審慎為之。原處分書逕以：「被
    告警詢時曾供出許麗瓊之大陸身分證號碼、出生年月日、住
    址、旅行社名稱『燕麗游商務』及手機號碼云云」，遽論斷「
    許瓊麗」確有其人、且確實有在經營「燕麗游商務」之旅遊
    業務，並未實際傳訊「許瓊麗」到庭作證，亦或就此部分詳
    加調查論斷，即有擬制臆測、應調查未予調查及不適用法令
    之違誤，殆無疑義。
　㈢提供金融帳戶者主觀上如認識該帳戶可能作為對方收受、提
    領特定犯罪所得使用，對方提領後會產生遮斷金流以逃避國
    家追訴、處罰之效果，仍基於幫助之犯意，而提供該帳戶之
    提款卡及密碼，以利洗錢實行，仍可成立一般洗錢罪之幫助
    犯（最高法院108年台上大字第3101號刑事裁定意旨參照）
    ，被告雖未使用系爭帳戶替他人掩飾或隱匿犯罪所得，但其
    將上開帳戶提供予該不詳人士使用，使上開帳戶脫離自身的
    掌控，而有使上開帳戶充作該不詳人士與其同夥從事犯罪時
    ，收受犯罪贓款，藉以掩飾自身犯罪行為所用，自有預見之
    可能，故亦有幫助他人洗錢之不確定故意。
　㈣且金融帳戶資料，攸關存戶個人財產權益之保障，衡諸常情
    ，除付託與本人有親密關係之人外，一般人均有妥為保管防
    阻他人任意使用之認識，而無任意自由流通之理由，尤以近
    年來利用電話或網路等詐欺取財之犯罪手法層出不窮，該等
    犯罪多數均係利用人頭帳戶，以躲避警方追查，早經媒體廣
    為披載，政府亦不斷致力加強真導防範對策，是一般人本於
    通常之認知能力即可理解，如遇有不熟識之人藉詞要求提供
    金融卡、密碼或網路銀行帳號及密碼等物，應可合理懷疑對
    方係為蒐集帳戶以作為詐欺集團掩飾犯罪而逃避警方查缉之
    工具。被告乃成年女子，自述遊走兩岸，甚至有投資不動產
    之經驗，顯非智識淺薄或生活單純之人事，本於其生活經驗
    及智識，對此應有認識，竟仍恣意將上開帳戶交付予不熟識
    之人使用，其在未取得對方提供任何擔保或憑據之前，即率
    然將其帳戶資料交予對方，更難認其對於詐欺集團以其帳戶
    為犯罪乙事全然不知，則被告辯稱自己並無幫助犯意云云，
    當屬卸責之詞，不足採信。
　㈤又銀行法第29條第1項所謂「匯兌業務」，係指行為人不經由
    現金輸送，而藉與在他地之分支機構或特定特定人間之資金
    清算，經常為其客戶辦理異地間款項之收付，以清理客戶與
    第三人間債權債務關係或完成資金轉移之行為。如行為人接
    受客戶匯入之款項，已在他地完成資金之轉移或債權債務之
    清理者、即與非法辦理匯兌業務行為之構成要件相當，不以
    詳列各筆匯入款於何時、何地由何人以何方式兌領為必要。
    而「國内外匯兌」，則係銀行利用與國内異地或國際間同業
    相互劃撥款項之方式，如電匯、信匯、票匯等，以便利顧客
    國内異地或國際間交付款項之行為，代替現金輸送，了結國
    際間財政上、金融上及商務上所發生之債權債務，收取匯費
    ，並可得無息資金運用之一種銀行業務，無論是否賺有匯差
    或手續費等項，亦不論於國内或國外為此行為，均符合銀行
    法該條項「匯兌業務」規定。再資金款項皆得為匯兌業務之
    客體，本無法定貨幣或外國貨幣等之限制，人民幣為大陸地
    區内部所定之具流通性貨幣，則人民幣係屬資金、款項 ，
    並無疑義。原處分書記載：「被告想要用這筆大陸資金清償
    臺灣買房貸款，就拜託在廈門從事小三通的大陸友人許瓊麗
    幫忙想辦法匯錢到臺灣」，果若非虛，則被告已自承提供帳
    戶之目的，顯然是要供不法人士利用作為違反銀行法之匯兌
    之用，即被告對於該帳戶將作為財產、金融犯罪之犯罪工具
    ，早有認識。
　㈥在金融機構開設帳戶，請領存摺及金融卡，係針對個人身分
    之社會信用而予以資金流通，具有強烈之屬人性格，而金融
    帳戶作為個人理財之工具，申請開設並無任何特殊限制，除
    一般民眾皆得以存入最低開戶金額之方式申請取得，一人同
    時或異時在各別金融機構申請數個存款帳戶使用概無不可，
    其申辦手續亦極為簡便，此實屬眾所周知之事，則按諸常人
    社會經驗，苟遇不熟識者委以自己名義申請帳戶，無論其所
    恃以蒐集、徵求金融帳戶使用之名目為何，提供帳戶者對於
    該等帳戶是否係供合法使用，絕無不起疑心之理。況且，金
    融帳戶事關個人財產權益之保障，具有高度專有性，非本人
    或與本人甚為親密者，實難認有何得以「自由流通使用（即
    任意有對價或無對價交付不熟識者使用）」之理，一般人亦
    應有妥為保管及防止他人任意使用之認識，縱情況特殊致偶
    需交付他人使用，亦必深入暸解其用途，俾免該等專有物品
    被不明人士利用或恃之為與財產有關之犯罪工具，並期杜絕
    自己金融帳戶存款遭他人冒領之風險，此實為吾人按諸生活
    認知所極易體察之常識。是以倘無正當理由而徵求他人金融
    帳戶使用者，客觀上顯然已可預見該人之犯罪意圖，係為恃
    以供某筆資金之存入、提領，且寓有隱瞞該筆資金存入暨提
    領過程之意。參以今日社會，利用手機簡訊、寄送得獎通知
    ，乃至謊稱其信用卡遭人盜刷、個人資料遭人盜用等手段，
    以遂其詐欺取財目的等案件頻傳；「詐騙集團」利用大量徵
    求他人金融帳戶（俗稱人頭戶）之方式，遂其順利領取因詐
    欺所得贓款暨阻斷（或阻撓）查緝人員對其等身分追查之目
    的者，復迭經新聞媒體披露在案，是以縱令被告在提供金融
    帳戶予「詐騙集團」使用之初，其主觀尚無「必然引發該詐
    騙集團萌生恃以實施詐欺犯罪」之確信，然衡諸常情及被告
    智識暨社會經驗，被告對於「提供自己帳戶予他人使用，可
    能足以使詐騙集團恃以實施詐欺犯罪」乙節，理當有所預見
    ，竟猶將上揭各融帳戶提供予如聲請書所載之行為人暨所屬
    詐騙集團使用，則無論被告曾否收受對價，被告主觀上皆有
    容忍並允許「自己帳戶經詐騙集團恃以實施詐欺犯罪」之意
    無疑。
　㈦就本案現存事證而論，縱使認為無從證明被告即係基於協助
    詐欺集團提供詐欺帳戶；惟被害人帳戶内之款項，既係經由
    上揭方式轉入被告帳戶，顯見向被害人施以詐術之歹徒，無
    非利用被告帳戶為其詐財工具。是以在客觀上，本案縱使查
    無證據足認被告明知利用帳戶遂行犯罪者之行為態樣，除可
    能供詐欺取財、恐嚇取財（常見類型為竊車後向車主勒索財
    物，即一般所稱「擄車勒贖」），亦有可能遭從事擄人勒贖
    等重大犯罪，而溢出被告原先共同或幫助洗錢犯罪之共同認
    識範圍，然參諸前揭說明，被告就「自己帳戶可能足以使詐
    騙集團恃以實施詐欺犯罪」乙節，仍應有不違反其本意之不
    確定故意（未必故意、間接故意，擬制故意）；換言之，本
    案所涉之「詐騙集團」果恃被告持交之金融帳戶實施詐欺犯
    罪之事實，顯然不違反被告之本意，被告主觀上，當有幫助
    詐欺取財之不確定故意，客觀上，當有提供金融帳戶施予詐
    欺助力之幫助行為。
　㈧告訴人於108年7月26日分別匯款2筆新臺幣（下同）5萬元之
    金額至被告提供予犯罪集圑之帳戶，該筆款項究竟遭何人提
    領、於何地提領等情，原處分書亦未調查詳盡，遑論於理由
    中詳述2筆款項之資金流向，此一重要待證事實，攸關本件
    被告是否係基於詐欺集團供加重詐欺之用之故意提供帳戶，
    也與聲請人匯款之款項最終流向有關，與詐欺罪之構成要件
    息息相關，原處分書就此部分徒以並非被告成立詐欺罪之重
    要關鍵云云，認無調查知必要，猶有應調查未予調查，理由
    不備之違誤，而有發回續行偵查之必要，殆無疑義。
　㈨綜上所述，被告辯解為事後卸責之詞，委無足採，本件事證
    明確，被告基於加重幫助詐欺取財及洗錢之犯嫌，應堪認定
    ，原處分書認定被告並無詐欺取財、洗錢防制法等罪嫌，有
    違背法令之違誤，請准予就本案交付審判。
三、按刑事訴訟法上述條文所定之交付審判制度，乃對於「檢察
    官不起訴或緩起訴裁量權」制衡之一種外部監督機制，此時
    ，法院僅在就檢察官所為不起訴或緩起訴之處分是否正確加
    以審查，以防止檢察機關濫權，依此立法精神，法院就聲請
    交付審判案件之審查，所謂「得為必要之調查」，其調查證
    據之範圍，自應以偵查中曾顯現之證據為限，不可就告訴人
    新提出之證據再為調查，亦不可蒐集偵查卷以外之證據。又
    依新修正刑事訴訟法第260條對於不起訴處分已確定或緩起
    訴處分期滿未經撤銷者得再行起訴之規定，其立法理由說明
    ，本條所謂不起訴處分已確定者，係包括「聲請法院交付審
    判復經駁回者」之情形在內，則法院就聲請交付審判案件之
    審查，所謂「得為必要之調查」，其調查證據範圍，自更應
    以偵查中曾顯現之證據為限，不得就告訴人新提出之證據再
    為調查，亦不可蒐集偵查卷以外之證據，否則，將與刑事訴
    訟法第260條之再行起訴規定，混淆不清（臺灣高等法院91
    年4月25日第1次刑庭庭長法律問題研究會議結論意旨參照）
    。再法院就聲請交付審判案件之審查，應以告訴人所指摘不
    利被告之事證未經檢察機關詳為調查斟酌，或不起訴處分書
    所載理由違背經驗法則、論理法則或其他證據法則，否則不
    宜率予裁定交付審判（法院辦理刑事訴訟案件應行注意事項
    第134項參照）。且法院裁定交付審判，即如同檢察官提起
    公訴，是法院裁定交付審判之前提，尚必須偵查卷內所存證
    據已符合刑事訴訟法第251條第1項規定「足認被告有犯罪嫌
    疑」，亦即該案件必須已經跨越起訴門檻，否則，縱或法院
    對於檢察官所認定之基礎事實有不同判斷，但如該案件仍須
    另行蒐證、偵查始能判斷應否交付審判者，法院仍應依同法
    第258條之3第2項前段規定，以聲請無理由裁定駁回之。
四、本件聲請人委任代理人以前開理由，認被告涉犯詐欺、洗錢
    等罪嫌，向本院聲請交付審判，經查：
　㈠告訴人朱賢英有遭詐欺集團詐騙，而於108年7月26日16時12
    分匯款5萬元、同日16時46分許，各匯款5萬元至被告合作金
    庫商業銀行股份有限公司（下稱合作金庫）彰營分行帳號00
    00000000000號帳戶（下稱系爭帳戶）之事實，業據告訴人
    於警詢時證述明確（偵6472號卷㈠第109至128頁），並有系
    爭帳戶開戶資料及交易明細、告訴人受詐騙之內政部警政署
    反詐騙案件紀錄表、金融機構聯防機制通報單、臺中市政府
    警察局第一分局西區派出所受理刑事案件報案三聯單、受理
    詐騙帳戶通報警示簡便格式表、告訴人匯款至系爭帳戶之行
    動網路銀行轉帳對帳單通知（偵6472號卷㈠第187至191頁、
    第195至218頁、第249至251頁）在卷可稽，固堪認定。
　㈡惟被告劉怡瑭供稱：我有在108年7月20日，在中國廈門，我
    公公說要幫忙我還房子貸款，給我38萬人民幣，加上我自己
    一些存款約200萬元，我不知道要如何從大陸將錢轉台幣帶
    回來臺灣，有認識許久的旅行社說可以幫我換台幣回來臺灣
    ，我就拍系爭帳戶存摺正面照片，透過微信傳給旅行社負責
    人許瓊麗，許瓊麗在一周內請不同人不同帳戶匯款新台幣到
    系爭帳戶，前後共230萬元左右，我再用我在大陸工商銀行
    、中信銀行共匯款人民幣45萬左右至許瓊麗中國建設銀行帳
    號0000000000000000000（下稱許瓊麗中國建設銀行帳戶）
    、中國民生銀行0000000000000000及朱育慧中國建設銀行00
    00000000000000帳戶（下稱朱育慧中國建設銀行帳戶）大陸
    指定帳戶中，之後我就不知道了，一個月後，我發現帳戶遭
    凍結。…許瓊麗大陸身分證000000000000000000，1983年3月
    4日出生，地址是福建省廈門市思明區前埔社區前村271號，
    她是很正規的小三通旅行社燕麗游商務，手機號碼00000000
    000。匯入系爭帳戶的款項，我以為是許瓊麗叫人家匯款給
    我的，我沒有領出來，我等到全部錢都到了，將200萬元直
    接還給合作金庫繳房貸，其餘餘額還在合作金庫。…我常年
    在大陸經商，近年來因小朋友要返台讀書，所以我請我在大
    陸的友人許瓊麗幫我將人民幣帶回臺灣，就是許瓊麗表示會
    請人將新臺幣匯款至系爭帳戶，經我確認收到錢後，再以等
    額的人民幣匯款至許瓊麗指定的大陸銀行帳戶，我以我在中
    國的中國工商銀行帳戶0000000000000000000匯款至朱育慧
    中國建設銀行帳戶，我是逐筆確認系爭帳戶有收到新臺幣後
    ，就逐筆以等額人民幣匯款至朱育慧的銀行帳戶，有幾筆是
    匯款至許瓊麗中國建設銀行帳戶，我總共收到232萬5千元，
    匯款人民幣共計52萬5千餘，匯率4.42左右。…前幾年我從中
    國回到彰化定居，108年6月因為在大陸的蝴蝶蘭生意有賺錢
    ，我大嫂蘇昂霞匯款一筆分紅款項約10多萬人民幣要給我，
    108年7月我的公公區禮深有一筆退休金想要幫我償還買房子
    的本金，這兩筆加起來約200多萬台幣，我想說這些錢要怎
    麼拿回臺灣，剛好有一位小三通旅行社的負責人許瓊麗，許
    瓊麗跟我說他可以幫忙，也就是從7月底開始，陸續請我不
    認識的人匯款台幣至系爭帳戶，我收到匯款後，再用大陸工
    商銀行及中信銀行的帳戶匯款到許瓊麗指定的大陸戶頭，這
    樣來回有7、8次，許瓊麗請人匯款給我的總額約新臺幣200
    多萬出頭，我也匯款差不多的金額出去，我收到錢之後，就
    馬上去償還我房子金額。…我有申請系爭帳戶，當時申請系
    爭帳戶是為了買房子還貸款用，區禮深是我公公，蘇昂霞是
    我大嫂，我公公匯款38萬元人民幣是要讓我們還貸款的，我
    大嫂給的是我們在大陸地區經營蝴蝶蘭生意的分紅，我把人
    民幣轉到臺灣來的目的是要還合作金庫貸款，因為我們跟合
    作金庫貸款1千多萬買房子，本次匯款是要還200萬元，因為
    大陸與臺灣還沒有比較正常暢通的轉匯管道，所以我拜託一
    位我認識20年在大陸從事小三通旅行社的老板娘，幫我想辦
    法把人民幣轉換成台幣匯到臺灣，當時我只是想我的人民幣
    需要換成台幣，剛好有人想要把台幣換成人民幣，所以我才
    會請許瓊麗幫我把人民幣從大陸轉成台幣匯到臺灣，我不知
    道為何要把人民幣匯到朱育慧帳戶，是分次轉匯，每次要轉
    多少人民幣到何帳戶，都是許瓊麗跟我講的。許瓊麗每次匯
    款台幣到我的合作金庫帳戶後，我依照匯款的金額、匯率轉
    成人民幣，匯到許瓊麗指定的帳戶，來作結算。我於108年7
    月31日轉帳支出200萬元，那是還給合作金庫的貸款本金，
    轉到合作金庫指定的帳戶，我有提出銀行收據等語（警卷第
    28至31頁、偵6472號卷㈠第47至48頁、卷㈡第215至216頁、偵
    續卷第117至119頁）。
　㈢被告並提出其大陸地區中國工商銀行帳戶00000000000000000
    00帳戶之網路銀行交易明細為證（偵6472號卷㈡第275至277
    頁、偵續第121至125頁），由該交易明細可看出蘇昂霞於10
    8年6月13日10時56分有匯款人民幣18萬6,500元、區禮深於1
    08年7月2日10時32分有匯款人民幣38萬元，至被告上開中國
    工商銀行帳戶內，且依卷附被告及其父親、胞兄之己身一親
    等資料查詢結果（偵續卷第88頁、第90至91頁），可見被告
    配偶及大嫂確實為區烈與蘇昂霞，是被告稱其大嫂蘇昂霞因
    家族在大陸經營蝴蝶蘭事業有給予人民幣分紅，及其公公區
    禮深有給予人民幣38萬元供其繳納房貸之事，應堪採信。又
    由被告所提出之中國工商銀行帳戶交易明細，亦發現被告於
    108年7月23日14時26分、同年7月24日15時53分、15時57分
    、同年7月29日14時13分許，均有自其上開中國工商銀行帳
    戶成功匯款人民幣至「許瓊麗」名下之中國建設銀行或中國
    民生銀行帳戶之情事（見偵6472號卷㈡第279頁、第287至291
    頁、第305至307頁）。被告於警詢時曾供出許瓊麗之年籍資
    料、住址及手機號碼（見警卷第30頁），並提出許瓊麗之名
    片（偵6472號卷㈡第341頁），該名片顯示許瓊麗為「燕麗游
    商務」，其上並有訂位電話、E-mail、地址及許瓊麗個人LI
    NE的ID，均可見確實有從事旅行業之許瓊麗此人存在，而非
    告訴人所稱之「幽靈抗辯」。再由被告提出之上開中國工商
    銀行帳戶交易明細及其與許瓊麗之通訊軟體對話紀錄可看出
    ，被告於108年7月17日10時35分許，向許瓊麗表示：「許小
    姐，陸續幫我準備200萬台幣」，並於同年7月19日10時3分
    許，將系爭帳戶存摺拍照傳送予許瓊麗，要求「200萬是匯
    在這個戶頭」，嗣許瓊麗即自108年7月22日起至同年7月29
    日止，陸續向被告表示系爭帳戶有款項匯入，並要求被告將
    款項匯入朱育慧「建設銀行0000000000000000」帳戶或許瓊
    麗自己之「廈門建設銀行瑞景支行賬號：0000-0000-0000-0
    000-000」、「民生銀行金榜分行 0000000000000000」帳戶
    ，被告確認系爭帳戶有款項匯入後，即依許瓊麗之指示轉帳
    等值之人民幣至許瓊麗指定之上開帳戶（以上見偵6472號卷
    ㈡第311至333頁通訊軟體對話內容翻拍照片、第279至305頁
    交易明細）。由上開對話內容可知，被告係拍照提供系爭帳
    戶存摺相片予許瓊麗，並未提供系爭帳戶之密碼或提款卡給
    對方，聲請意旨指稱被告提供帳戶密碼予對方，已有誤會。
    而被告於108年7月31日確實自系爭帳戶領出200萬元，存入
    合作金庫000-0000-000-000000號放款償還專戶，亦有被告
    提出之合作金庫取款憑條、放款償還收入傳票可證（偵6472
    號卷㈠第193頁、卷㈡第343頁），堪認被告所辯因為有台幣20
    0萬元金額之人民幣要換回台幣，所以找旅行社的許瓊麗幫
    忙，許瓊麗找人匯款台幣至系爭帳戶後，被告再匯款等值人
    民幣至許瓊麗指定之帳戶，最後再以系爭帳戶匯入之款項其
    中200萬元償還房貸，應屬實在。復觀卷附系爭帳戶之交易
    明細（警卷第133頁）可知，系爭帳戶為被告攤還貸款本息
    及繳交日常水電、瓦斯等費用之帳戶，系爭帳戶為被告使用
    頻繁之帳戶，於108年7月22日開始有另案被害人朱正風（見
    偵6472號卷㈡第345至347頁臺灣臺中地方檢察署檢察官109年
    度偵字第12323號不起訴處分書之記載）匯入款項之前，該
    帳戶尚結餘165,244元，核與一般用以詐騙他人之帳戶多未
    使用，且提供人頭帳戶予詐欺集團使用，被害人匯入款項旋
    遭提領之情形不同，足認被告係為將其大陸資金匯回臺灣，
    因此受詐欺集團利用，致系爭帳戶成為詐欺集團不法使用之
    工具。本件尚難認被告與詐欺集團有犯意聯絡及行為分擔，
    且亦難逕認被告拍照提供系爭帳戶存摺相片予許瓊麗時，主
    觀上具有幫助詐欺取財或違反洗錢防制法之不確定故意，自
    難僅憑告訴人遭詐騙進而將款項匯入系爭帳戶之客觀事實，
    即逕認被告涉及詐欺及洗錢情事。
五、本件告訴人臚列多項聲請意旨，請求准予交付審判，惟依偵
    查卷內所存證據，並不足以認定被告有詐欺、洗錢之犯罪嫌
    疑，臺灣彰化地方檢察署檢察官以被告犯罪嫌疑不足予以不
    起訴處分，聲請人再議後，臺灣高等檢察署臺中檢察分署檢
    察長認原不起訴處分並無不當，而駁回再議之聲請，經核並
    無違誤，所載理由亦無違背經驗法則、論理法則之情形，告
    訴人以前開理由指摘不起訴處分、駁回再議處分不當，並請
    求交付審判，為無理由，應予駁回。
據上論斷，依刑事訴訟法第258條之3第2項前段，裁定如主文。
中　　華　　民　　國　　111 　年　　1 　　月　　19　　日
                  刑事第七庭  審判長法  官  王義閔
                                    法  官  巫美蕙
                                    法  官  王素珍
以上正本證明與原本無異。
本件不得抗告。
中　　華　　民　　國　　111 　年　　1 　　月　　19　　日
                                    書記官  楊筱惠